最高法院刑事判決　　　　　　　　　 111年度台上字第2984號
上　訴　人　邱信儒




上列上訴人因妨害自由等罪案件，不服臺灣高等法院臺中分院中
華民國111 年5 月3 日第二審判決（111 年度上訴字第401 號，
起訴案號：臺灣臺中地方檢察署108 年度少連偵字第430 號），
提起上訴，本院判決如下：
    主  文
上訴駁回。                                   
    理  由
一、按刑事訴訟法第377 條規定，上訴於第三審法院，非以判決
    違背法令為理由，不得為之。是提起第三審上訴，應以原判
    決違背法令為理由，係屬法定要件。如果上訴理由書狀並未
    依據卷內訴訟資料，具體指摘原判決不適用何種法則或如何
    適用不當，或所指摘原判決違法情事，顯與法律規定得為第
    三審上訴理由之違法情形，不相適合時，均應認其上訴為違
    背法律上之程式，予以駁回。
二、第一審經比較新舊法及變更起訴法條，論處上訴人邱信儒成
    年人與少年共同故意對少年犯傷害罪，及依想像競合關係從
    一重論處成年人與少年共同故意對少年犯剝奪他人行動自由
    罪（想像競合另犯成年人與少年共同故意對少年犯剝奪他人
    行動自由罪），各處有期徒刑9月、7月，並定應執行刑有期
    徒刑1 年。本件原判決維持第一審關於量刑部分之判決，駁
    回上訴人針對量刑部分在第二審之上訴。已詳述如何審酌量
    刑之理由。
三、上訴意旨略謂：原判決未審酌上訴人犯後坦承犯行，並有和
    解意願之犯後態度，未依刑法第59條規定酌減其刑，有適用
    法則不當之違法，且原判決將刑法第57條與第59條規定割裂
    適用，與本院70年度第6 次刑事庭會議決議之要旨有違，所
    為量刑違反比例原則、罪刑不相當或刑度裁量過苛等語。
四、經查：
㈠、刑之量定，屬為裁判之法院得依職權裁量之事項，苟其量刑
    已以行為人之責任為基礎，並斟酌刑法第57條各款所列情狀
    ，在法定刑度內，酌量科刑，無顯然失當或違反公平、比例
    及罪刑相當原則者，亦無偏執一端，致明顯失出失入情形，
    自不得指為違法。原判決已說明第一審就上訴人本件犯行，
    先依兒童及少年福利與權益保障法第112條第1項前段加重其
    刑，再依累犯規定遞加其刑後，以其責任為基礎，具體審酌
    刑法第57條所定各情，予以綜合考量，其中就上訴人犯後坦
    承犯行之犯後態度，亦於理由內載明，所為刑之量定，既未
    逾越法定刑範圍，復無違反罪責原則、比例原則之情事，因
    而予以維持，自無違法可言。
㈡、刑法第59條所規定酌量減輕其刑，必於犯罪之情狀顯可憫恕
    ，認科以法定最低度刑仍嫌過重者，始有其適用。原判決已
    說明上訴人本件所犯各罪之法定最低刑度均為科處罰金，於
    既有科刑範圍內，不致嚴重限制其自由法益，認無情輕法重
    或刑罰過苛之事由，未依該條規定酌減其刑，核屬法院得依
    職權裁量之事項，亦無上訴意旨所指違反本院先前見解，洵
    無違法、失當可言。
㈢、本件上訴意旨，係就原審量刑裁量權之適法行使，及原判決
    已說明之事項，徒憑己見，任意指摘，殊非適法之第三審上
    訴理由。應認本件上訴為違背法律上之程式，予以駁回。
據上論結，應依刑事訴訟法第395條前段，判決如主文。
中    華    民    國   111    年    7     月    14    日
                  刑事第二庭審判長法  官  林  勤  純  
                                  法  官  莊  松  泉  
                                  法  官  李  釱  任  
                                  法  官  吳  秋  宏  
                                  法  官  王  梅  英  
本件正本證明與原本無異
                                  書記官
中    華    民    國   111    年    7     月    19    日